臺灣彰化地方法院刑事判決
110年度訴字第1093號
公  訴  人  臺灣彰化地方檢察署檢察官
被      告  張秀甄


上列被告因違反藥事法案件，經檢察官提起公訴（110年度偵字
第14159號），本院依法裁定改行簡式審判程序，判決如下：
    主          文
張秀甄犯轉讓禁藥罪，處有期徒刑陸月。
    犯罪事實及理由
一、本案犯罪事實及證據，除犯罪事實一第6至7行更正為「與持
    用0000000000行動電話之汪文村連絡後」，及第8行「無償
    提供甲基他命些許」後補充「（可供施用1次之微量，無證
    據已達淨重10公克）」；並補充「被告張秀甄於本院準備程
    序及審理時之自白」作為證據外，其餘均引用如附件臺灣彰
    化地方檢察署檢察官起訴書之記載。
二、論罪科刑
　㈠被告及證人汪文村雖於警詢、偵查中均陳述被告所轉讓之物
    為安非他命等語。然國內緝獲之白色結晶或粉末狀安非他命
    類毒品，其成分多為甲基安非他命（行政院衛生署管制藥品
    管理局民國93年11月2日管檢字第093000010499號函參照）
    ，核與本院審理施用第二級毒品案件中，各該案件之犯罪人
    如係施用甲基安非他命類毒品，其等所實際施用之毒品絕大
    多數是甲基安非他命之情況相符，足認被告本案轉讓之禁藥
    應為甲基安非他命。
　㈡按甲基安非他命為毒品危害防制條例所列管之第二級毒品，
    不得非法持有、轉讓。次按行為人轉讓甲基安非他命（未達
    法定應加重其刑之一定數量）予成年男子，同時該當藥事法
    第83條第1項轉讓禁藥罪及毒品條例第8條第2項轉讓第二級
    毒品罪之構成要件。因轉讓禁藥罪之法定刑為7年以下有期
    徒刑，得併科新臺幣（下同）5,000萬元以下罰金，較轉讓
    第二級毒品罪之法定刑6月以上5年以下有期徒刑，得併科70
    萬元以下罰金為重，故應依重法優於輕法之原則，擇較重之
    轉讓禁藥罪論處（最高法院109年度台上大字第1089號裁定
    意旨參照）。查本案被告無償轉讓甲基安非他命給汪文村之
    行為，數量甚微僅能施用1次，而無證據證明已達淨重10公
    克，且其無償轉讓之對象汪文村為成年人，亦非孕婦，而無
    毒品危害防制條例第8條第6項、第9條之加重事由，故其轉
    讓甲基安非他命之行為，應適用較重的藥事法第83條第1項
    之規定處斷。
　㈢是核被告所為，係犯藥事法第83條第1項之轉讓禁藥罪。又被
    告所犯之轉讓禁藥罪，因藥事法並無持有禁藥罪之不法構成
    要件，然甲基安非他命仍屬第二級毒品，不得非法持有，雖
    轉讓部分依藥事法論處，但轉讓前之持有行為，仍成立毒品
    危害防制條例第11條第2項之持有第二級毒品罪，是於轉讓
    禁藥罪之情形，被告於轉讓禁藥前持有第二級毒品甲基安非
    他命之低度行為，自仍應為轉讓禁藥之高度行為所吸收，不
    另論罪（最高法院98年度臺上字第5362號、臺灣高等法院臺
    中分院103年度上訴字第1643號、102年度上訴字第1123號、
    第1128號判決意旨參照）。
　㈣起訴書雖主張被告前因違反毒品危害防制條例案件，經法院
    判處有期徒刑確定，於民國106年1月18日縮短刑期假釋出監
    ，並於同年2月25日縮短期滿視為執行完畢，故其本案犯行
    符合累犯，並請求依刑法第47條第1項酌情加重其刑等語。
    惟公訴人並未就被告有何依累犯加重其刑之必要性具體說明
    ，故本院參酌最高法院刑事大法庭110年度台上大字第5660
    裁定意旨，尚無從以卷內證據認被告有累犯加重其刑之必要
    ，併予敘明。　　　
　㈤按行為人轉讓同屬禁藥之第二級毒品甲基安非他命（未達法
    定應加重其刑之一定數量）予成年人（非孕婦），依重法優
    於輕法之原則，擇較重之藥事法第83條第1項轉讓禁藥罪論
    處，如行為人於偵查及歷次審判中均自白，仍應適用毒品危
    害防制條例第17條第2項規定減輕其刑（最高法院刑事大法
    庭109年度台上大字第4243號裁定意旨參照）。而毒品危害
    防制條例第17條第2項規定：「犯第4條至第8條之罪於偵查
    及審判中均自白者，減輕其刑。」查被告於警詢及本院準備
    及審理程序時均自白本案轉讓禁藥犯行，自應依毒品危害防
    制條例第17條第2項規定減輕其刑。　
　㈥爰審酌被告知悉甲基安非他命為毒品及禁藥，戕害身心，且
    前已有犯轉讓禁藥罪及施用第二級毒品罪，經本院判刑之前
    案紀錄，其於前案執行完畢後，非但未能遠離毒品，竟再犯
    本案轉讓禁藥罪，助長毒品之散播，自應嚴予以非難，然考
    量其犯後坦承犯行，犯後態度非差，及其犯罪之動機、目的
    、手段、轉讓毒品之數量無償提供毒品予他人所造成之危害
    程度；兼衡被告自述高中肄業，目前待產所以無業，之前做
    服務業，月收入2萬多元，離婚有2子，由前夫撫養，現懷孕
    中，不知道尚未出生的小孩是否需其扶養，要看小孩的父親
    要不要，不需扶養父母等一切情狀，量處如主文所示之刑，
    以資懲儆。
三、依刑事訴訟法第273條之1第1項，第299條第1項前段、第310
     條之2、第454條第2項，判決如主文。
四、如不服本判決，得自收受送達之日起20日內，向本院提起上
    訴。
本案經檢察官陳詠薇提起公訴，檢察官吳皓偉到庭執行職務。

中　　華　　民　　國　　111 　年　　5 　　月　　11　　日
                  刑事第六庭  法  官  范馨元
以上正本證明與原本無異。
如不服本判決應於收受判決後20日內向本院提出上訴書狀，並應
敘述具體理由。其未敘述上訴理由者，應於上訴期間屆滿後20日
內向本院補提理由書(均須按他造當事人之人數附繕本)「切勿逕
送上級法院」。
中　　華　　民　　國　　111 　年　　5 　　月　　11　　日
                              書記官  許原嘉

附錄論罪科刑條文：
藥事法第83條
明知為偽藥或禁藥，而販賣、供應、調劑、運送、寄藏、牙保、
轉讓或意圖販賣而陳列者，處7年以下有期徒刑，得併科新臺幣5
千萬元以下罰金。
犯前項之罪，因而致人於死者，處7年以上有期徒刑，得併科新
臺幣1億元以下罰金；致重傷者，處3年以上12年以下有期徒刑，
得併科新臺幣7千5百萬元以下罰金。
因過失犯第1項之罪者，處2年以下有期徒刑、拘役或科新臺幣5
百萬元以下罰金。
第1項之未遂犯罰之。

附件：
臺灣彰化地方檢察署檢察官起訴書
                                    110年度偵字第14159號
　　被　　　告　張秀甄　女　37歲（民國00年00月00日生）
　　　　　　　　　　　　住彰化縣○○市○○里0鄰0○巷00號
　　　　　　　　　　　　國民身分證統一編號：Z000000000號
上列被告因毒品危害防制條例案件，已經偵查終結，認應提起公
訴，茲將犯罪事實及證據並所犯法條分敘如下：
        犯罪事實
一、張秀甄前因違反毒品危害防制條例案件，經法院判處有期徒
    刑確定，於民國106年1月18日縮短刑期假釋出監，並於同年
    2月25日縮短期滿視為執行完畢。猶不知悔改，張秀甄明知
    甲基安非他命係第二級毒品，亦屬藥事法所規定之禁藥，不
    得轉讓，竟基於轉讓禁藥及第二級毒品之犯意，於110年8月
    12日21時6分許，使用0000000000號之行動電話與持用00000
    00000號行動與汪文村連絡後，在汪文村址設彰化縣○○市○○
    路000號住處內，無償提供甲基安非他命些許，給汪文村施
    用而轉讓之（汪文村涉嫌施用毒品部分，另由警移送偵辦）
    。
二、案經訴請彰化縣警察局移送偵辦。
　　　　證據並所犯法條
一、證據清單及待證事實：
編號 證據名稱 待證事實 1 被告張秀甄經詢及偵訊時供述 固坦承有於上揭時地提供安非他命給證人汪文村施用，惟辯稱:因為汪文村跟伊要，伊沒辦法，因為汪文村自己拿去施用等語。 2 證人即汪文村之警詢及偵訊時之證述 被告張秀甄於上揭時地轉讓安非他命給證人汪文村施用之事實。 3 犯罪嫌疑人指認表、110年8月12日21時1分許至同日21時6分許之通訊監察譯文 全部犯罪事實。 
二、按毒品之範圍尚包括影響精神物質與其製品，而藥事之管 
    理，亦非僅止於藥品之管理，又毒品未必係經公告之禁藥、
    偽藥，禁藥、偽藥亦未必為毒品，毒品危害防制條例與藥事
    法二者，並無必然之特別法與普通法關係，故除有轉讓之第
    二級毒品達毒品危害防制條例第8條第6項之一定數量，經依
    法加重後之法定刑較藥事法第83條第1項之法定刑為重之情
    形外，因藥事法第83條第1項為後法，且為重法，依重法優
    於輕法之法規競合法理，應優先適用藥事法處罰。故核被告
    張秀甄所為，係犯藥事法第83條第1項之明知為禁藥而轉讓
    罪嫌。又其曾受如犯罪事實欄所述之有期徒刑執行完畢後，
    5年以內故意再犯本件有期徒刑以上之2罪，為累犯，請依刑
    法第47條第1項之規定酌情加重其刑。
三、依刑事訴訟法第251條第1項提起公訴。
　　此　致
臺灣彰化地方法院
中　　華　　民　　國　 110　　年　　11　　月　　18　　日
                              檢  察  官  陳詠薇
本件正本證明與原本無異
中　　華　　民　　國　 110　　年　　12　　月　　2 　　日
　　　　　　　　　　　　      書  記  官  楊雅菁